# 所得税费用

提问人：jangyanbo 时间：2015-10-20 16:30:59
陈老师好！某企业执行企业会计制度，预期全年亏损，应纳税所得税为负数事实上是不用交税的，日常企业按季度缴纳企业所得税的时候，借：应交税金-企业所得税 100 万 贷方：银行存款 100 万，这样应交税金就是借方余额， 问题 1 、到年末时应交税金借方是否需要调整呢，比如说税务局退税的情况下及抵减下一年度的企业所得税时分别如何进行处理呢 问题 2 、企业在年末已经对预缴的企业所得税做了一笔分录为借：所得税费用 100 万 贷方：应交税金 100 万元，请问全年都不需要纳税的情况下是否把预交的所得税进损益呢，

回答人：chenyiwei
建议预缴时同样是按预缴金额借：所得税，贷：应交税金——所得税。基于谨慎考虑，暂不考虑从季末资产负债表日到年末期间的可能亏损的影响。

提问人：jangyanbo 时间：2015-10-21 13:06:34
按照陈老师的账务处理的话，平时预缴时也用所得税费用科目核算的话，是出于谨慎性原则进行会计处理的，那这样来呢，如果在年末的时候预期所得税是不需要缴纳的情况下，税务局可以抵税或者是返还的话在企业会计制度的情况下，如果是返还的话，是否可做借：其他应收款 代所得税费用 如果可抵下一年所得税的情况的下！是否可做借：递延所得税资产 或者是其他流动资产 贷 所得税费用呢 还是在企业会计制度的情况下 再下一年实际返还或者抵顶下一年所得税的时候再进行会计处理呢！另外陈老师即使预缴时用应交税金借方核算的情况下是不是也不能说是错误的呢

回答人：chenyiwei
因为此处讨论的是《企业会计制度》下的处理，而《企业会计制度》下采用纳税影响会计法的案例很少，所以是此处的讨论前提是采用应付税款法。 在应付税款法下，如果全年所得税汇算后发现最终汇算数小于已预缴数，经主管税务机关确认可以退还或者抵顶以后年度应纳税额的，则可以在汇算完成后，做分录：借：应交税费，贷：所得税。原制度下没有规定应交税费科目的余额不能为负数。因为不采用纳税影响会计法，所以不使用“递延所得税资产”或“递延税款借项”之类科目。这样做的前提是汇算数与原确认费用之间的差额不构成重大前期差错，否则应进行追溯调整。